【裁判字號】    98,易,3619
【裁判日期】    990210
【裁判案由】    恐嚇
【裁判全文】
臺灣臺北地方法院刑事判決              98年度易字第3619號
公  訴  人  臺灣臺北地方法院檢察署檢察官
被      告  甲○○
上列被告因恐嚇案件，經檢察官提起公訴（98年度偵字第12078
號），本院判決如下：
    主  文
甲○○以加害生命、身體之事，恐嚇他人，致生危害於安全，處
拘役肆拾日，如易科罰金，以新臺幣壹仟元折算壹日。
    事  實
一、緣甲○○因受託向乙○○催討土地仲介費事宜，曾於民國96
    年4月10日至乙○○位於臺北市○○路○段249號4樓辦公室催
    討未果，乃基於恐嚇之犯意，於96年7月9日上午10時58分、
    11 時1分，接續以000 0000000號行動電話撥打給在臺北市
    ○○區○○路1段之乙○○0000000XXX號行動電話，恫嚇稱
    ：「你這個事情沒好好處理‥，西螺埤頭6號要看一下風水
    ，還有你泰順街也看一下風水，‥不管什麼時候都有人跟在
    你身邊，‥你不堪我敲一下。」等語恐嚇乙○○，致其心生
    畏懼而危害於安全。
二、案經乙○○訴請臺灣臺北地方法院檢察署檢察官偵查起訴。
    理  由
一、訊據被告甲○○矢口否認有恐嚇之犯行，辯稱：其不認識告
    訴人乙○○，僅於96年4月10日送資料給告訴人，並未交談
    ，更未打電話恐嚇告訴人云云。然查：
 (一).上前揭犯罪事實，業據證人即告訴人乙○○於偵查及本院審
    理中指證綦詳，且其於本院審理時證稱：「之前被告就有打
    電話，我問他是誰，他說他是『歐仔』（台語發音），我一
    開始以為是姓歐，但是歐姓男子說他沒有，後來我們聽很像
    是甲○○，所以就追加起訴。」、「96年4月10日有3個人到
    我大安路一段249號4樓的辦公室恐嚇我要我給錢，被告就是
    其中一個人，除了在我辦公室談話之外，還有去派出所作筆
    錄，還有去地檢署開過庭，所以對被告的聲音很有印象。被
    告到我辦公室時沒有說他叫什麼名字，後來報案就一起到派
    出所做筆錄，才知道被告叫甲○○。」等語，並有和信電訊
    股份有限公司函覆資料、0000000000門號雙向通聯紀錄、台
    灣大哥大通話明細表、錄音帶譯文（見96年偵字第16577卷
    第46-52、第63頁，97年偵續字第20-24頁）附卷可佐，足見
    證人乙○○之指訴並非憑空捏造。
 (二).依內政部警政署刑事警察局98年9月21日刑鑑字第0980130
    460號鑑定書（見98年偵字第12078號卷第14-39頁）所載「
    (一)聲譜圖分析：未知語者（即打電話者）與已知語者（即被
    告）語音樣本進行比對結果，其中46字中比對相符者計39字
    ，佔84.78%。(二)聆聽：未知語者與已知語者比對語音樣本，
    經聆聽結果相似。」、「結論：綜合聲譜圖分析及聆聽比對
    結果，並參酌美國錄製證據委員會比對結論標準認本案：「
    未知語者與已知語者比對語音樣本『很可能確認』出自同一
    語者。」。
 (三).綜合告訴人之指訴及上開鑑定書所載「未知語者（即打電話
    者）與已知語者（即被告）語音樣本進行比對結果，其中46
    字中比對相符者計39字」，並參酌上開事證，足認被告應係
    打電話恐嚇告訴人之人。是被告所辯，顯係卸責之詞，不足
    採信。本案事證明確，被告犯行堪以認定。
二、核被告所為，係犯刑法第305條之恐嚇罪。被告先後2次撥打
    電話出言恐嚇，時間緊接、地點及內容相同，顯係出於同一
    恐嚇犯意接續而為，應論以一罪。爰審酌被告不循正當途徑
    解決債權債務糾紛，出言恐嚇告訴人，缺乏尊重他人之法治
    觀念，且迄今未能取得告訴人諒解，亦未曾表達悔意，犯後
    態度非佳，暨被告前此未曾受有期徒刑以上刑之宣告之素行
    、生活狀況、犯罪之動機、目的、手段等一切情狀，量處如
    主文所示之刑，並諭知易科罰金之折算標準。
據上論斷，應依刑事訴訟法第284條之1、第299條第1項前段，刑
法第305條、第41條第1項前段，刑法施行法第1條之1，判決如主
文。
本案經檢察官文家倩到庭執行職務
中    華    民    國    99    年    2    月    10     日
                  刑事第十五庭  法  官   廖紋妤
上正本證明與原本無異。
如不服本判決應於收受送達後10日內向本院提出上訴書狀，並應
敘述具體理由；其未敘述上訴理由者，應於上訴期間屆滿後20日
內向本院補提理由書（均須按他造當事人之人數附繕本）「切勿
逕送上級法院」。告訴人或被害人如對於本判決不服者，應具備
理由請求檢察官上訴，其上訴期間之計算係以檢察官收受判決正
本之日期為準。
                                書記官   周小玲
中    華    民    國    99    年    2    月    22    日
附錄論罪科刑法條全文：
刑法第305條
以加害生命、身體、自由、名譽、財產之事，恐嚇他人致生危害
於安全者，處2年以下有期徒刑、拘役或3百元以下罰金。

司法院資訊處製作；財團法人民間司法改革基金會備份。
